【裁判字號】    97,訴,1033
【裁判日期】    971219
【裁判案由】    違反毒品危害防制條例
【裁判全文】
臺灣新竹地方法院宣示判決筆錄         97年度訴字第1033號
公  訴  人  臺灣新竹地方法院檢察署檢察官
被      告  甲○○
                   （另案在臺灣新竹監獄新竹分監執行中）
指定辯護人  本院公設辯護人乙○○
上列被告因違反毒品危害防制條例案件，檢察官提起公訴（97年
度毒偵字第1651號）後，聲請改依協商程序而為判決，本院於中
華民國97年12月19日下午5時，在本院刑事第九法庭宣示判決，
出席職員如下：
法官起立朗讀判決主文、犯罪事實要旨、處罰條文，及告以上訴
限制、期間並提出上訴狀之法院，且諭知記載其內容：
一、主  文：
    甲○○施用第一級毒品，累犯，處有期徒刑拾月；扣案之海
    洛因殘渣袋壹個，沒收銷燬之；扣案之注射針筒壹支，沒收
    之。
二、犯罪事實要旨：
  (一)甲○○前(1)因施用毒品案件，經臺灣臺中地方法院於民國94
    年8 月23日以94年度訴字第2359號判決判處有期徒刑8 月確
    定。(2)復因施用第一、二級毒品案件，經同院於95年10月11
    日以95年度訴字第883 號判決分別判處有期徒刑10月、5 月
    ，定其應執行刑為有期徒刑1 年2 月確定；(3)又因犯加重竊
    盜案件，經本院於95年8 月28日以95年度易字第368 號判決
    判處有期徒刑9 月確定，嗣因中華民國九十六年罪犯減刑條
    例公布施行，前揭(2)(3)案件，經臺灣臺中地方法院以96年度
    聲減字第350 號裁定分別減為有期徒刑5 月、2 月15日、4
    月15日，並定應執行刑為有期徒刑11月確定，與上開(1)案件
    接續執行，甫於96年12月21日縮刑期滿執行完畢。
  (二)甲○○前因施用毒品案件，經2 次送觀察、勒戒後，均認無
    繼續施用毒品之傾向，分別於89年12月9 日、90年1 月20日
    釋放出所，並由臺灣臺中地方法院檢察署檢察官分別於同日
    以87年度偵字第25649 號、90年度毒偵緝字第5 號為不起訴
    處分確定。又因施用毒品案件，經本院以90年度毒聲字第11
    68號裁定令入戒治處所施以強制戒治，嗣於91年9 月3 日戒
    治期滿；刑責部分，就連續施用第二級毒品部分，經本院於
    91年2 月19日以90年度易字第798 號判決判處有期徒刑7 月
    確定；另就連續施用第一級毒品部分，則經臺灣臺中地方法
    院以90年度訴字第2667號判決判處有期徒刑10月，嗣上訴臺
    灣高等法院臺中分院，經該院於91年4 月10日以91年度上訴
    字第371 號判決駁回上訴確定，上開2 案件，經臺灣高等法
    院臺中分院以91年度聲字第708 號裁定定其應執行刑為有期
    徒刑1 年3 月確定。又於93年間，因犯施用毒品案件，經臺
    灣臺中地方法院以93年度毒聲字第707 號裁定送勒戒處所觀
    察、勒戒後，認無繼續施用毒品之傾向，於93年7 月20日執
    行完畢釋放出所，並由臺灣臺中地方法院檢察署檢察官於93
    年7 月21日以93年度毒偵字第2187號為不起訴處分確定。嗣
    於94年間，因再犯施用毒品案件，經臺灣臺中地方法院於94
    年8 月23日以94年度訴字第2359號判決判處有期徒刑8 月確
    定。詎三犯施用毒品案件，再經同院於95年10月11日以95
    年度訴字第883 號判決判處應執行有期徒刑1 年2 月確定。
  (三)詎其不知悔改，於前開觀察、勒戒執行完畢釋放後5 年內，
    復基於施用第一級毒品海洛因之犯意，於97年7 月2 日中午
    12時許，在新竹縣關西鎮東光里柑子樹下土地公廟門口，以
    將海洛因置入針筒摻水注射之方式，施用第一級毒品海洛因
    1 次。嗣於97年7 月2 日下午2 時10分許，在新竹縣關西鎮縣32公里處為警查獲，並扣得海洛因殘渣袋1 個、注
    射針筒1 支，經警採集其尿液送驗結果，呈嗎啡、可待因陽
    性反應，始悉上情。
三、處罰條文：
    毒品危害防制條例第10條第1 項、第18條第1 項前段，刑法
    11條、第47條第1 項、第38條第1 項第2 款。
四、扣案之海洛因殘渣袋1 個（量微無法秤重），該殘渣袋因包
    覆毒品，已留有毒品殘渣，與毒品間已難以分析剝離，自應
    整體視為毒品，應依毒品危害防制條例第18條第1 項前段之
    規定，沒收銷燬之。另扣案之注射針筒1 支，為被告所有供
    施用第一級毒品海洛因所用之物，業據被告供承在卷（見本
    院卷第42頁），爰依刑法第38條第1 項第2 款規定宣告沒收
    。
五、協商判決除有刑事訴訟法第455條之4第1項第1款於本訊問程
    序終結前，被告撤銷協商合意或檢察官撤回協商聲請者；第
    2款被告協商之意思非出於自由意志者；第4款被告所犯之罪
    非第455條之2第1項所定得以聲請協商判決者；第6款被告有
    其他較重之裁判上一罪之犯罪事實者；第7款法院認應諭知
    免刑或免訴、不受理者情形之一，及違反同條第2項「法院
    應於協商合意範圍內為判決；法院為協商判決所科之刑，以
    宣告緩刑或2年以下有期徒刑、拘役或罰金為限」之規定者
    外，檢察官與被告均不得上訴。
六、如有前項得上訴之情形，得自收受宣示判決筆錄送達之日起
    10日內，向本院提出上訴書狀，上訴於第二審法院。上訴書
    狀應敘述具體理由。上訴書狀未敘述上訴理由者，應於上訴
    期間屆滿後20日內補提理由書狀於本院（均須按他造當事人
    之人數附繕本）「 切勿逕送上級法院」。
中    華    民    國    97    年    12    月    19    日
                      刑事第五庭  書記官   蕭惠婷
                                  法  官   林佑珊
以上筆錄正本係照原本作成。
中    華    民    國    97    年    12    月    19    日
                                  書記官   蕭惠婷
附錄本案論罪科刑法條：
毒品危害防制條例第10條第1項：
施用第一級毒品者，處6月以上5年以下有期徒刑。


司法院資訊處製作；財團法人民間司法改革基金會備份。
